【裁判字號】    98,裁,259
【裁判日期】    980212
【裁判案由】    地價稅
【裁判全文】
最  高  行  政  法  院  裁  定
                                       98年度裁字第259號
聲  請  人  南和興產股份有限公司
代  表  人  甲○○
訴訟代理人  劉豐州  律師
            陳韋利  律師
上列聲請人因與相對人高雄市稅捐稽徵處間地價稅事件，對於中
華民國96年9月4日高雄高等行政法院96年度訴字第347號判決及
97年1月24日本院97年度裁字第780號裁定，聲請再審，本院裁定
如下：
    主  文
再審之聲請駁回。
再審訴訟費用由聲請人負擔。
    理  由
一、按對於終審法院之裁定有所不服，除合於法定再審原因得聲
    請再審外，不容以其他之方法聲明不服，故不服終審法院之
    裁定而未以聲請再審之程序為之者，仍應視其為再審之聲請
    ，而依聲請再審程序調查裁判。本件聲請人提出再審起訴狀
    對於本院確定裁定聲明不服，依上說明，仍應視其為再審之
    聲請，而依聲請再審程序調查裁判。次按聲請人聲請再審，
    應依行政訴訟法第283條準用第277條第1項第4款之規定表明
    再審理由，此為必須具備之程式。所謂表明再審理由，必須
    指明確定裁定，有如何合於再審理由之具體情事，始為相當
    。倘僅泛言有何條款之再審事由，而無具體情事者，尚難謂
    已合法表明再審理由。如未表明再審理由，法院無庸命其補
    正。
二、本件聲請人對於高雄高等行政法院96年度訴字第347號判決
    （下稱前判決）及本院97年度裁字第780號確定裁定聲請再
    審，除復執與上訴理由相同之主張外，另略以：聲請人於民
    國97年2月26日向林務局農林航空測量所調閱該所94年間拍
    攝包含本件高雄市○○區○○段一小段2041號土地（下稱系
    爭土地），始得知系爭土地之中間廣大範圍確實供作停車場
    之用途使用，並未停放放置「售」字招牌之車輛。此項證據
    如經斟酌，即可動搖前判決所認定系爭全部面積於94年間均
    非供停車場之用途使用之事實，而使聲請人可受較有利之裁
    判。且聲請人雖於上訴時提出系爭土地之照片，惟該張照片
    並未載有「林務局農林航空測量所94年度所拍攝」之字樣，
    顯然與本次再審時提出之正式調閱之空照圖不同。故聲請人
    提起本件聲請再審，自符合行政訴訟法第273條第1項第13款
    之規定云云。
三、經核聲請人之上開理由，無非說明其對於前訴訟程序高雄高
    等行政法院之判決之事實認定，有行政訴訟法第273條第1項
    第13款聲請再審事由而已，而查該部分，業經高雄高等行政
    法院以97年9月30日97年度再字第8號判決駁回在案。至於聲
    請人對本院上開確定裁定以其上訴為不合法予以裁定駁回一
    節，則未具體指明有何合於該條款規定之再審事由。揆諸首
    開說明，其依行政訴訟法第273條第1項第13款對本院上開確
    定裁定聲請再審部分，為不合法，應予駁回。
四、據上論結，本件聲請為不合法。依行政訴訟法第283條、第2
    78條第1項、第104條、民事訴訟法第95條、第78條，裁定如
    主文。
中    華    民    國    98    年    2     月    12    日
                    最高行政法院第二庭
                        審判長法官  鍾  耀  光
                              法官  林  茂  權
                              法官  吳  東  都
                              法官  王  德  麟
                              法官  黃  清  光
以  上  正  本  證  明  與  原  本  無  異
中    華    民    國    98    年    2     月    12    日
                              書記官  王  史  民


司法院資訊處製作；財團法人民間司法改革基金會備份。
